臺灣高雄地方法院刑事判決　　　　　　 96年度易緝字第191號
公　訴　人　臺灣高雄地方法院檢察署檢察官
被　　　告　甲○○冒名唐恩崇.
　　　　　　　　　　（現於臺灣高雄第二監獄另案執行中）
上列被告因贓物案件，經檢察官提起公訴（95年度偵字第26039
號），被告於本院準備程序中為有罪陳述，經合議庭裁定由受命
法官依簡式審判程序獨任審理，本院判決如下：
    主  文
甲○○收受贓物，處拘役伍拾捌日，如易科罰金，以銀元參佰元
即新臺幣玖佰元折算壹日。
    事  實
一、甲○○於94年年中某時，在某不詳地點，明知某姓名、年籍
    不詳之成年男子所持有之車牌號碼7250－JA號自用小客車車
    牌乙面，係來源不明之贓物，竟予以收受（該面車牌係吳素
    貞所有FORDLH牌、引擎號碼為K0000000號自用小客車之車牌
    ，於94年2 月20日13時許失竊），並於95年5 月間某日，因
    於高速公路違規，其駕駛前向簡志修購買之車牌號碼U4－07
    99號自用小客車車牌遭警拔除查扣，其遂將上開來路不明之
    7250-JA 號車牌懸掛於前開車號U4－0799號自用小客車矇混
    使用，嗣於同年6 月30日，在高雄市○○區○○路與興中路
    口，經警查獲（甲○○冒名應訊所涉之偽造文書犯行，應由
    檢察官另行偵辦，詳如下述）。
二、案經高雄市政府警察局保安大隊報請臺灣高雄地方法院檢察
    署檢察官偵查起訴。
    理  由
壹、程序方面
一、本件被告甲○○所犯係死刑、無期徒刑、最輕本刑為3 年以
    上有期徒刑以外之罪，其於準備程序中就被訴事實為有罪之
    陳述，經法官告知簡式審判程序之旨，並聽取公訴人及被告
    之意見後，認為適宜由受命法官獨任進行簡式審判程序，依
    刑事訴訟法第273 條之1 第1 項規定，裁定由受命法官獨任
    進行審判程序，合先敘明。
二、另按，刑事訴訟法第266 條規定，起訴之效力不及於檢察官
    所指被告以外之人，而同法第264 條第2 項第1 款規定，起
    訴書應記載被告之姓名、性別等資料或其他足資辨別之特徵
    ，係為特定刑罰權對象之用，其起訴之對象為被告其「人」
    ，而非「姓名」，姓名僅是人之識別而已，是於冒名應訊情
    形，檢察官所指被告乃該冒名者，訴訟關係亦存在於冒名者
    ，而僅有「被告姓名錯誤」之問題（最高法院92年度台非字
    第107 號判決參照）。查被告於前開時、地為警查獲後之警
    詢、偵訊中，均冒用案外人「唐恩崇」名義應訊，致檢察官
    誤以「唐恩崇」名義向本院提起公訴等情，業經被告於本院
    審理中自承在卷（見本院(二)卷第45頁），核與案外人唐恩崇
    到庭陳述情節大致相符（見本院(一)卷第42至45頁、第57、58
    頁），且本院將上開為警查獲之人於95年6 月30日在高雄市
    政府警察局保安大隊黎明中隊所按捺之指紋（見他卷第4 頁
    ），送請內政部警政署刑事警察局鑑定結果，其上指紋確與
    被告指紋相符，有該局96年4 月10日刑紋字0000000000號鑑
    驗書在卷可參（見本院(一)卷第65頁），則被告冒用「唐恩崇
    」名義應訊之事實，堪以認定。依據上開說明，本案檢察官
    偵查起訴之對象，應為被告，而非遭冒名之「唐恩崇」，爰
    更正檢察官起訴書上所載被告姓名為「甲○○」，亦先敘明
    。
貳、實體方面
一、上開事實業據被告於本院審理時供承不諱；又上開7250－JA
    號車牌係吳素貞於94年2 月20日失竊之事實，亦據證人吳素
    貞證述在卷，另簡志修販售前開自用小客車予被告，車內並
    無上開7250--JA號車牌等情，亦據據證人簡志修及許育賢於
    警詢及偵查中證述在卷，此外復有扣押筆錄、扣押物品目錄
    表、保管條、照片3 張、車輛竊盜、車牌失竊查詢車輛認可
    資料、被告購買車號U4－0799使用權之汽車讓渡書、交通部
    公路總局台北監理所95年10月19日北監自字第0950073655號
    函附卷可稽及扣案之7250－JA號車牌可佐，足認被告自白其
    係於上開時間自不詳姓名年籍之成年人收受來路不明之7250
    －JA號車牌，其後再將車牌懸掛於上開自用小客車之事實，
    應與事實相符，堪採為論罪之憑據，是被告上開犯行洵堪認
    定，應依法論科。
二、論罪、科刑：
　(一)被告於行為後，如附表所示之相關法律均業經變更，並俱於
    95年7 月1 日施行，玆經整體比較結果，裁判時法並未較為
    有利，從而依刑法第2 條第1 項規定，自應適用各該行為時
    法，亦即修正前法至明。
  (二)核被告甲○○所為，係犯刑法第349 條第1 項之收受贓物罪
    。爰審酌被告明知上開車牌係來路不明之贓物，竟仍逕予收
    受之，不惟助長他人不法財產犯罪，並增加偵查犯罪員警追
    查贓物之困難，其行為實有不該，然念及其犯後坦承全部犯
    行，態度尚可，其所收受之贓物業經被害人領回，被害人所
    受損害已獲部分減輕等一切情狀，量處如主文所示之刑，並
    衡諸其犯罪情節尚屬輕微，諭知如主文所示易科罰金之折算
    標準，以資懲戒。又被告犯罪雖在96年4 月24日以前，惟其
    係於96年7 月16日中華民國96年罪犯減刑條例開始施行之前
    通緝，於前開條例施行後緝獲到案，是被告既未主動歸案接
    受執行，是依上開條例第5 條規定，爰不予減刑，併予指明
    。
  (三)又被告經警查獲上開竊盜犯行後，於警詢、偵訊中，均冒以
    「唐恩崇」名義應訊、製作筆錄，涉有偽造署押罪嫌，此部
    分應由檢察官另行處理，附此敘明。
據上論斷，應依刑事訴訟法第273 條之1 第1 項、第299 條第1
項前段、刑法第2 條第1 項前段、第349 條第1 項、修正前刑法
第41條第1 項前段，罰金罰鍰提高標準條例第2 條，刑法施行法
第1 條之1 ，判決如主文。
本案經檢察官周天畏到庭執行職務。
中　　華　　民　　國　　96　　年　　11　　月　　29　　日
                  刑事第十四庭  法　官  楊淑珍
以上正本證明與原本無異。
如不服本判決應於收受本判決後10日內向本院提出上訴書狀，並
應敘述具體理由，如未敘述上訴理由者，應於上訴期間屆滿後20
日內補提理由書狀於本院（均須按他造當事人之人數附繕本）「
切勿逕送上級法院」。
中　　華　　民　　國　　96　　年　　11　　月　　29　　日
                                書記官  林秀敏
附錄本案論罪科刑法條
刑法第349條（普通贓物罪）
 收受贓物者，處 3 年以下有期徒刑、拘役或 5 百元以下罰金。
 搬運、寄藏、故買贓物或為牙保者，處5年以下有期徒刑、拘役
 或科或併科 1 千元以下罰金。
 因贓物變得之財物，以贓物論。
┌───────────────────────────────────────────────┐
│附表：                                                                                        │
├──────┬─────────────┬─────────────┬───────┬────┤
│相關變更條文│行為時法（下稱舊法）之內容│裁判時法（下稱新法）之內容│比  較  理  由│備    註│
├──────┼─────────────┼─────────────┼───────┼────┤
│【罰金刑下限│罰金：（銀元）1 元以上。  │罰金：新臺幣1000元以上…。│罰金刑之下限，│舊法有利│
│之變更】刑法│                          │                          │由銀元10元（亦│        │
│第33條第5款 │                          │                          │經提高）即新臺│        │
│            │                          │                          │幣30元，提高為│        │
│            │                          │                          │新臺幣1000元  │        │
├──────┼─────────────┼─────────────┼───────┼────┤
│【易科罰金折│犯最重本刑為5 年以下有期徒│犯最重本刑為5 年以下有期徒│易科罰金折算標│舊法有利│
│算標準變更】│刑以下之刑之罪，而受6 個月│刑以下之刑之罪，而受6 個月│準由銀元300 元│        │
│修正前刑法第│以下有期徒刑或拘役之宣告…│以下有期徒刑或拘役之宣告者│即新臺幣900 元│        │
│41條第1 項前│得以（銀元，下同）1 元以上│，得以新臺幣1000元、2000元│，提高為以新臺│        │
│段、修正前罰│3 元以下折算1 日，易科罰金│或3000元折算1 日，易科罰金│幣1000元、2000│        │
│金罰鍰提高標│。依刑法第41條易科罰金…就│。                        │元或3000元折算│        │
│準條例第2 條│其原定數額提高為100 倍折算│                          │1日           │        │
│→現行刑法第│1 日；法律所定罰金數額未依│                          │              │        │
│41 條 第1 項│本條例提高倍數，或其處罰法│                          │              │        │
│前段        │條無罰金刑之規定者，亦同。│                          │              │        │
╠══════╪═════════════╧═════════════╧═══════╧════╡
║整體比較結果│舊法之最低刑度與易科罰金之折算標準均較低，較為有利。                            │
╰══════╧════════════════════════════════════════╛
